臺灣高等法院刑事判決
108年度上訴字第3995號
上  訴  人  
即  被  告  邱筑霆  



選任辯護人  黃品欽律師(法扶律師)
上列上訴人因偽造有價證券等案件，不服臺灣新北地方法院108
年度訴字第300號，中華民國108年10月29日第一審判決（起訴案
號：臺灣新北地方檢察署107年度偵字第13525號），提起上訴，
本院判決如下：
    主  文
原判決關於如附表三編號18之罪刑及定應執行刑，暨附表三編號
24、25所示沒收部分均撤銷。
邱筑霆犯如附表三編號18所示之罪，處如附表三編號18所示之刑
。
附表三編號25未扣案犯罪所得之沒收及追徵如附表三編號25所示
。
其他上訴駁回。
    事  實
一、邱筑霆自民國102年4月22日起至107年1月29日止受雇於舍季
    廣告事業有限公司（址設新北市○○區○○路000號5樓，下稱舍
    季公司），擔任會計一職，負責舍季公司之款項收支提存、
    填載支票及製作會計日報表等業務，為從事業務之人，亦為
    商業會計法所稱之經辦會計人員，竟意圖為自己不法所有，
    各基於業務侵占及將不實事項記入帳冊之犯意，利用其為舍
    季公司提領款項支付公司應付票據帳款及其他費用之機會，
    分別於附表一各編號「提領日期」欄所示之日期，自舍季公
    司所申設之合作金庫商業銀行立德分行帳號0000000000000
    號帳戶（下稱合庫活存帳戶），提領如附表一各編號「提領
    金額」欄所示金額之款項後，未依如附表一各編號「申請支
    付票款金額」欄所示金額如數存入舍季公司所申設合作金庫
    商業銀行立德分行帳號0000000000000號支票帳戶（下稱合
    庫支存帳戶），僅將附表一各編號「實際存入票款金額」欄
    所示之金額存入上開合庫支存帳戶，及支出附表一各編號「
    其他費用支出」欄所示之金額後，將所持有剩餘如附表一各
    編號「侵占金額」欄所示之款項均變易持有為所有之意思予
    以侵占入己，再於附表一各編號「會計日報表日期」欄所示
    日期之會計日報表上，記載已將申請支付票款金額如數存入
    合庫支存帳戶等不實事項，以掩飾其侵占舍季公司款項之行
    為，其侵占金額合計達新臺幣（下同）190萬3,145元（起訴
    書誤為191萬3,145元）。
二、案經舍季公司訴請臺灣新北地方檢察署檢察官偵查起訴。　
    理  由
壹、審判範圍：
　　檢察官起訴認上訴人即被告邱筑霆分別涉犯刑法第201條第1
    項偽造有價證券罪嫌、同法第336條第2項業務侵占罪嫌（起
    訴書犯罪事實一㈠）、刑法第336條第2項業務侵占罪嫌、商
    業會計法第71條第1款以明知為不實事項而記入帳冊罪嫌（
    起訴書犯罪事實一㈡）。原審審理後，就被告所犯各罪分別
    判處如附表三「原審判決主文」欄所示之刑。被告不服原判
    決提起上訴，於本院審理時撤回關於附表二所示部分（即附
    表三編號35至49）之上訴，有撤回上訴聲請書可稽（見本院
    卷第97頁），本院第二審審判範圍，自以被告提起上訴之附
    表一（即附表三編號1至34）部分，合先敘明。
貳、證據能力：
　　按被告以外之人於審判外之言詞或書面陳述，除法律有規定
    者外，不得作為證據；又被告以外之人於審判外之陳述，雖
    不符合同法第159條之1至第159條之4之規定，但經當事人於
    審判程序同意作為證據，法院審酌該言詞陳述或書面陳述作
    成時之情況，認為適當者，亦得為證據。當事人、代理人或
    辯護人於法院調查證據時，知有第159條第1項不得為證據之
    情形，而未於言詞辯論終結前聲明異議者，視為有前項之同
    意，刑事訴訟法第159條第1項及第159條之5分別定有明文。
    查本案言詞辯論終結前，檢察官、被告及辯護人均未就本判
    決所引用之各該被告以外之人於審判外之陳述及所調查之證
    據主張有刑事訴訟法第159條第1項不得為證據之情形（見本
    院卷第80至85、121至128頁），本院審酌該證據作成時並無
    違法及證明力明顯過低之瑕疵等情況，認為適當，應有證據
    能力。至於所引其餘非屬供述證據部分，既不適用傳聞法則
    ，亦非公務員違背法定程序所取得，依刑事訴訟法第158條
    之4反面解釋，同具證據能力。
參、得心證之理由：   
一、訊據被告對於上揭犯罪事實均坦承不諱（見原審卷第52、86
    至87頁、本院卷第79、128至129頁），核與證人即舍季公司
    代表人陳盈州證述相符（見他卷一第205頁反面、偵卷一第1
    79至180頁），並有人事資料卡、勞工保險加保申報表、勞
    動部勞工保險局107年3月22日保費資字第10760069570號函
    所檢附勞工保險被保險人投保資料表（明細）、舍季公司合
    庫支存帳戶之歷史交易明細查詢結果、合庫活存帳戶之存摺
    內頁影本、會計日報表等在卷可稽（見他卷一第9至11、62
    至64、24至33、112至118、187至201、153至186、119至152
    頁），均可佐被告前開出於任意性之自白與事實相符，得採
    為認定事實之證據。
二、惟核以前開舍季公司合庫支存帳戶之歷史交易明細查詢結果
    （見他卷一第194頁），被告於附表一編號18實際存入該帳
    戶之款項為460,000元，則被告該次侵占之金額即應為20,00
    0元（申請支付票款金額480,000元－實際存入票款金額460,0
    00元＝20,000元），另其他費用支出之款項應為62,724元（
    提領金額542,427元－申請支付票款金額480,000元＝62,724元
    ），是起訴書附表二編號18之「實際存入票款金額」、「其
    他費用支出」、「短少存入金額」等欄位，及起訴書犯罪事
    實一㈡認定被告侵占之總金額191萬3,145元，即均有誤載，
    爰分別更正如附表二編號18及前事實欄所載。本件事證明確
    ，被告犯行均堪認定，均應依法論科。
肆、論罪科刑及撤銷改判、上訴駁回之說明：
一、論罪：　　
  ㈠被告行為後，刑法第336條第2項於108年12月25日修正公布施
    行，並自同年月27日起生效，修正前規定為「對於業務上所
    持有之物，犯前條第1項之罪者，處6月以上、5年以下有期
    徒刑，得併科3千元以下罰金。」而依刑法施行法第1條之1
    第1項、第2項前段規定，上開罰金刑之貨幣單位為新臺幣，
    且就所定數額提高為30倍，亦即上開規定之罰金刑均為新臺
    幣90,000元；而修正後規定為「對於業務上所持有之物，犯
    前條第1項之罪者，處6月以上5年以下有期徒刑，得併科9萬
    元以下罰金。」本次修正目的顯係將原本尚須適用刑法施行
    法第1條之1第2項規定計算得出之罰金數額，直接規定為法
    定罰金刑度，以減少法律適用之複雜度，增加法律明確性，
    並無改變構成要件之內容，亦未變更處罰之輕重，自不生新
    舊法比較之問題，而應依一般法律適用原則，適用裁判時法
    即修正後刑法第336條第2項之規定。是核被告所為均係犯商
    業會計法第71條第1款之以明知為不實事項而記入帳冊罪及
    刑法第336條第2項之業務侵占罪，各34罪。
  ㈡被告各係基於侵占舍季公司款項後將不實事項登載於帳冊以
    掩飾犯行之同一犯罪計畫所為，其上開各行為間在自然意義
    上雖非完全一致，然仍有部分合致，且犯罪目的單一，依一
    般社會通念，認應評價為一行為方符合刑罰公平原則，如予
    數罪併罰，反有過度處罰之疑，與人民法律感情亦未契合，
    是於牽連犯廢除後，適度擴張一行為概念，認此等情形為一
    行為觸犯數罪名之想像競合犯，方屬適當。準此，應認被告
    各係以一行為同時觸犯業務侵占罪及以明知為不實事項而記
    入帳冊罪，皆為想像競合犯，應依刑法第55條之規定，分別
    從一重之業務侵占罪論處。起訴意旨認應予分論併罰，容有
    誤會。
  ㈢被告如附表一所示34次業務侵占犯行，犯意各別，時間上亦
    有差距，依一般社會健全觀念，各行為均屬可分，在刑法評
    價上各具獨立性，是被告所犯上開各犯行應予分論併罰。
  ㈣被告前因業務侵占案件，經臺灣板橋地方法院（已更名為臺
    灣新北地方法院）以96年度易字第2837號判決判處有期徒刑
    1年4月，減為有期徒刑8月確定，於98年11月21日縮短刑期
    執行完畢，有本院被告前案紀錄表在卷可憑，被告於受上開
    有期徒刑執行完畢後，5年以內故意再犯如附表一編號1至15
    所示有期徒刑之罪，均為累犯。參照司法院釋字第775號解
    釋意旨，法院應區分行為人所犯情節，裁量是否依刑法第47
    條第1 項累犯規定加重其刑，以避免因一律適用累犯加重規
    定，致生行為人所受刑罰超過其所應負擔之罪責，其人身自
    由因此遭受過苛之侵害，而不符憲法罪刑相當原則。本院審
    酌被告上開所犯與本案罪名、犯罪類型均相同，足徵其就此
    類犯行之刑罰反應力甚為薄弱，而有矯正之必要性，因認就
    本案如附表一編號1至15所示犯行適用刑法第47條累犯加重
    之規定，並無罪刑不相當之情事，爰依刑法第47條第1項規
    定，就如附表一編號1至15所示犯行均加重其刑。
　㈤本案並無刑法第59條之適用：
　　按刑法第59條之酌量減輕其刑，必須犯罪另有特殊之原因與
    環境等等，在客觀上足以引起一般同情，認為即予宣告法定
    低度刑期尤嫌過重者，始有其適用。本案被告所犯如附表一
    編號1至19、21、22、24至28等各次犯行侵占之金額雖為1萬
    元至4萬餘元不等，金額非鉅，然觀之被告前案記錄，其除
    曾因上開㈣所述業務侵占案件經判決執行，復於104年間因偽
    造有價證券等案件經臺灣新北地方法院104年度訴字第344號
    判處罪刑並定應執行有期徒刑2年，緩刑3年確定，緩刑期間
    為104年11月3日至107年11月2日，有本院被告前案紀錄表、
    上開各判決書可憑（見他卷一第42至46頁反面、第49至50頁
    反面），是被告於附表一編號26至34所示犯行時仍於緩刑期
    間，被告亦自承前開經判處緩刑一案於本案犯行期間仍在陸
    續還款中乙節（見他卷一第206頁反面），足見被告屢以相
    同手法犯同類型之案件，既未因首件經判處罪刑而知警惕，
    亦未因再犯罪獲緩刑機會而知所警惕，且被告所犯刑法第33
    6條第2項法定刑為「6月以上5年以下有期徒刑」，實難認被
    告犯本案各罪有何特殊之原因與環境等等，而在客觀上足以
    引起一般同情，縱予宣告法定低度刑期，或於依累犯加重其
    刑之最低刑度，尤嫌過重之情。辯護人雖為被告辯護以：被
    告目前擔負家中主要照顧責任，其母親有身心障礙，父親罹
    患腫瘤，其犯罪實係因家庭因素及經濟困頓所致，且被告本
    身亦患有憂鬱症；被告並非真的不想還錢，請審酌被告所犯
    如附表二所示各罪除附表二編號1以外，均經原審依刑法第5
    9條規定減刑，則如附表一所示各罪亦請一併依刑法第59條
    規定減輕其刑等語，然辯護人所述實忽略被告所犯如附表二
    所示各罪法定刑與本案如附表一所示各罪法定刑相距甚遠，
    且被告已係多次犯同罪質之罪，至辯護人所指被告之家庭、
    生活及身心狀況，則經本院、原審於量刑時為審酌（詳後述
    ），辯護人為被告請求依刑法第59條酌減其刑，難認可採。
二、撤銷改判之說明（附表一編號18【即附表三編號18】之罪刑
    、附表一編號24、25【即附表三編號24、25】之沒收）：
　㈠原審就被告如附表一編號18係犯商業會計法第71條第1款之以
    明知為不實事項而記入帳冊罪及刑法第336條第2項之業務侵
    占罪部分對被告論罪科刑，及對附表一編號24、25部分分別
    諭知沒收及追徵，固非無見。惟：
　⒈被告如附表一編號18該次侵占之金額應為2萬元，業如前參之
    二所述，原審依檢察官起訴書附表二編號18之記載而認被告
    此次犯行所侵占之金額為3萬元，即有未洽。
　⒉被告已於案發後返還告訴人60萬元款項，是關於被告是否將
    犯罪所得歸還被害人、是否沒收犯罪所得及其應沒收之金額
    ，於原審依序按被告如附表一各次犯行犯罪所得金額計算後
    ，因關於被告如附表一編號18之侵占金額認定有誤，則原判
    決其後就原判決附表一編號24、25犯罪所得應予沒收之金額
    即亦認定有誤（詳沒收部分所述）。
　㈡被告上訴請求依刑法第59條酌減其刑，並無理由，已經本院
    說明如前，惟原判決就此部分既有前開可議之處，且按105
    年7月1日修正施行之刑法，刪除第34條沒收為從刑之規定，
    將沒收定性為刑罰及保安處分以外之獨立法律效果。本於沒
    收之獨立性，本院自得於如後述附表一編號24、25罪刑之上
    訴無理由駁回時，單獨撤銷沒收部分，並自為判決（最高法
    院106年度台上字第1236號判決意旨參照），是即應由本院
    就原判決關於附表一編號18【即附表三編號18】之罪刑、附
    表一編號24、25【即附表三編號24、25】之沒收部分分別予
    以撤銷改判。至原判決所定應執行刑，因附表一編號18【即
    附表三編號18】之罪刑部分業經本院撤銷改判而亦失所附麗
    ，應併予撤銷。
  ㈢爰審酌被告有如前開一之㈤所述前案記錄（構成累犯部分不予
    重複評價），再犯相同類型之罪，難認其素行端正，亦見其
    未因上開偵審程序而知所警惕；其擔任告訴人之會計，本應
    盡其忠實義務，竟為一己之私，將其業務上所持有之款項侵
    占入己，顯然欠缺尊重他人財產權之觀念，破壞業務上之信
    任關係；然被告犯罪後已坦承犯行，所侵占之款項為2萬元
    ，金額非鉅，且此部分款項應認業已全部返還告訴人（詳後
    沒收部分所述），並衡酌被告如附表一所犯各次犯行，其中
    未依累犯規定加重其刑部分之編號17、19、21、22、24至28
    等各次犯行所侵占之金額分別為2萬元（編號17、19、21、2
    2）、45,222元（編號24）、3萬元（編號25至28），且編號
    25至28之犯罪所得亦未認定已經全部返還，經原審審酌後均
    量處有期徒刑7月，並經本院駁回上訴如後述，兼衡被告自
    陳高中畢業之智識程度，打零工維生，月薪約1萬多元，與
    父母、弟弟同住，父親罹患癌症，被告亦患憂鬱症等一切情
    狀（見原審卷第87頁、偵一卷第307頁診斷證明書），量處
    如附表三編號18所示之刑。
  ㈣沒收：
  ⒈按沒收、非拘束人身自由之保安處分適用裁判時之法律，刑
    法第2條第2項定有明文。被告行為後，刑法第38條之1固於1
    04年12月17日增訂，於104年12月30日公布，於105年7月1 
    日施行生效，然依前揭規定，本案關於沒收部分應適用裁判
    時之法律，而毋庸為新、舊法之比較適用，先予敘明。
  ⒉被告如附表一編號18、24、25「侵占金額」欄所示之2萬元、
    4萬5,222元、3萬元各為其各次犯行所侵占之金額，均為被
    告各次之犯罪所得。而被告於案發後經由轉帳及現金交付等
    方式賠償告訴人60萬元，此亦經告訴人代表人陳盈州及被告
    分別供述在卷（見偵卷一第181頁、原審卷第86頁、本院卷
    第86頁），並有合作金庫銀行立德分行107年5月24日所附轉
    帳交易明細在卷可考（見偵卷一第73頁），則就此60萬元範
    圍內，應認被告業已歸還告訴人，故就被告如附表一編號18
    、24「侵占金額」欄所示金額2萬元、4萬5,222元，及附表
    一編號25「侵占金額」欄所示金額中4,908元之犯罪所得（
    附表一編號1至24「侵占金額」欄所示金額合計為59萬5,092
    元，剩餘4,908元即計入附表一編號25所歸還款項【60萬元－
    59萬5,092元＝4,908元】），均認業已歸還告訴人，不再宣
    告沒收。附表一編號25所示剩餘尚未歸還之犯罪所得2萬5,0
    92元（侵占金額3萬元－已歸還金額4,908元＝2萬5,092元），
    既未扣案，應依刑法第38條之1第1項前段、第3項之規定，
    於附表一編號25該次犯行所示罪刑項下宣告沒收，於全部或
    一部不能沒收或不宜執行沒收時，追徵其價額。
三、上訴駁回之說明（附表一編號1至17、19至23、26至34【即
    附表三編號1至17、19至23、26至34】、附表一編號24、25
    【即附表三編號24、25】之罪刑部分）：
　㈠原審本於同上見解，認定被告如附表一編號1至17、19至34所
    示各次犯商業會計法第71條第1款之以明知為不實事項而記
    入帳冊及刑法第336條第2項之業務侵占等犯行，均事證明確
    ，而適用商業會計法第71條第1款、刑法第336條第2項、第5
    5條、第47條第1項、第38條之1第1項前段、第3項等規定，
    並審酌被告擔任告訴人之會計，本應盡其忠實義務，竟為一
    己之私，將上開所示業務上持有之款項侵占入己，顯然欠缺
    尊重他人財產權之觀念，破壞業務上之信任關係，兼衡被告
    雖坦承犯行，然前已因犯與本案情節相類似犯行，經法院先
    後判處罪刑在案，素行非佳，並衡酌被告高中畢業之智識程
    度，目前以打零工維生，月薪約1萬多元，與父母、弟弟同
    住，父親罹患癌症之家庭生活狀況等一切情狀，分別量處如
    附表三編號1至17、19至34所示之刑，復依被告賠償告訴人6
    0萬元款項計算而認定其中附表一編號1至17、19至23所示犯
    罪所得業已歸還告訴人而不再宣告沒收，另附表一編號26至
    34所示犯罪所得則因尚未歸還被害人而予宣告沒收及追徵。
    核原審此部分認事用法並無不當，量刑亦稱妥適。
　㈡被告上訴請求依刑法第59條酌減其刑，難認可採，已經本院
    說明如前，復無其他舉證足證原審之量刑不當，其此部分上
    訴並無理由，應予駁回。至原判決未及說明被告行為後關於
    刑法第336條第2項修正部分，則經本院補充說明如前，且其
    結果並無不同，自不執以為撤銷之理由，附此說明。
四、又被告所犯各罪，其中一罪因撤回上訴或上訴不合法經程序
    上駁回而確定，原審法院雖就被告所犯其餘各罪宣告罪刑，
    然前開已經確定（撤回上訴或上訴不合法）部分，依法不得
    由原審與其餘宣告各罪定其應執行刑，勢必另由第一審檢察
    官就該被告所犯各罪所宣告之刑，聲請定其應執行刑，為訴
    訟經濟，殊無由原審先就其所宣告罪刑部分定其應執行之刑
    而為無益勞費之必要，有最高法院97年度台上字第1794號判
    決意旨可參。本案被告就所犯如附表一、二所示犯行，其中
    關於附表二部分（即附表三編號35至49所示）業已撤回上訴
    而先確定，揆諸前開說明，本件爰不另定執行刑，待本案判
    決確定後，另由檢察官聲請定應執行刑，併此敘明。
據上論斷，應依刑事訴訟法第368條、第369條第1項前段、第364
條、第299條第1項前段，判決如主文。
本案經臺灣新北地方檢察署檢察官蔡偉逸提起公訴，臺灣高等檢
察署檢察官張云綺到庭執行職務。
中　　華　　民　　國　　109 　年　　3 　　月　　3 　　日
                  刑事第十四庭  審判長法  官  黃斯偉
                                      法  官  紀凱峰 
                                      法  官  黎惠萍
以上正本證明與原本無異。
如不服本判決，應於收受送達後20日內向本院提出上訴書狀，其
未敘述上訴之理由者並得於提起上訴後20日內向本院補提理由書
（均須按他造當事人之人數附繕本）「切勿逕送上級法院」。
                                      書記官  李格瑤
中　　華　　民　　國　　109 　年　　3 　　月　　3 　　日
附錄本案論罪科刑法條全文： 
商業會計法第71條
商業負責人、主辦及經辦會計人員或依法受託代他人處理會計事
務之人員有下列情事之一者，處 5 年以下有期徒刑、拘役或科
或併科新臺幣 60 萬元以下罰金：
一、以明知為不實之事項，而填製會計憑證或記入帳冊。
二、故意使應保存之會計憑證、會計帳簿報表滅失毀損。
三、偽造或變造會計憑證、會計帳簿報表內容或毀損其頁數。
四、故意遺漏會計事項不為記錄，致使財務報表發生不實之結果
    。
五、其他利用不正當方法，致使會計事項或財務報表發生不實之
    結果。
中華民國刑法第336條
對於公務上或因公益所持有之物，犯前條第 1 項之罪者，處 1
年以上 7 年以下有期徒刑，得併科 15 萬元以下罰金。
對於業務上所持有之物，犯前條第 1 項之罪者，處 6 月以上 5
年以下有期徒刑，得併科 9 萬元以下罰金。
前二項之未遂犯罰之。
附表一：
編號 提領日期 提領金額（元） 申請支付票款金額（元） 實際存入票款金額（元） 其他費用支出（元） 侵占金額（元） 會計日報表日期 1 102 年6月28日 224205 136000 126000 88205 10000 102 年6 月21日至30日 2 102 年7月31日 708507 358000 348000 350507 10000 102 年7 月21日至31日 3 102 年8月30日 581153 531000 521000 50153 10000 102 年8 月21日至31日 4 102 年9月30日 388851 345700 335700 43151 10000 102 年9 月21日至30日 5 102 年10月31日 0000000 0000000 0000000 103694 10000 102 年10月21日至31日 6 102 年12月2 日 0000000 898000 878000 116720 20000 102 年11月21日至12月5 日 7 102 年12月31日 0000000 0000000 0000000 91043 10000 102 年12月21日至31日 8 103 年1月24日 0000000 0000000 0000000 0000000 20030 103 年1 月21日至31日 9 103 年3月31日 728472 683000 673000 45472 10000 103 年3 月21日至31日 10 103 年4月29日 428360 310000 300000 118360 10000 103 年4 月21日至30日 11 103 年5月30日 521262 376000 366000 145262 10000 103 年5 月21日至31日 12 103 年7月31日 707960 611000 591000 96960 20000 103 年7 月21日至8 月10日 13 103 年8月29日 0000000 873000 853000 134264 20000 103 年8 月11日至31日 14 103 年9月30日 419967 355000 335000 64967 20000 103 年9 月21日至30日 15 103 年10月31日 0000000 0000000 0000000 74846 10000 103 年10月21日至31日 16 104 年1月30日 0000000 0000000 0000000 82222 10000 104 年1 月22日至31日 17 104 年2月26日 0000000 0000000 0000000 60030 20000 104 年2 月21日至3 月10日 18 104 年3月31日 542724 480000 460000 （起訴書附表二誤載為430000） 62724 （起訴書附表二誤載為52724） 20000 （起訴書附表二誤載為30000） 104 年3 月11日至31日 19 104 年4月29日 336944 229000 209000 107944 20000 104 年4 月21日至30日 20 104 年5月29日 567293 362500 227660 204793 134840 104 年5 月21日至31日 21 104 年6月30日 315653 200700 180700 114953 20000 104 年6 月21日至30日 22 104 年7月30日 0000000 0000000 980100 125379 20000 104 年7 月21日至31日 23 104 年8月28日 815293 762700 657700 52593 105000 104 年8 月21日至31日 24 104 年9月30日 0000000 0000000 0000000 87598 45222 104 年9 月21日至30日 25 104 年10月30日 883151 770900 740900 112251 30000 104 年10月11日至31日 26 104 年11月30日 0000000 0000000 0000000 67082 30000 104 年11月21日至30日 27 104 年12月31日 0000000 0000000 0000000 68201 30000 104 年12月21日至31日 28 105 年1月29日 0000000 0000000 0000000 56730 30000 105 年1 月21日至31日 29 106 年7月31日 469298 425080 328539 44218 96541 106 年7 月21日至31日 30 106 年8月31日 0000000 958710 747341 42451 211369 106 年8 月21日至31日 31 106 年9月30日 880156 796030 502649 84126 293381 106 年9 月20日至30日 32 106 年10月31日 0000000 0000000 0000000 73139 96541 106 年10月21日至31日 33 106 年11月29日 0000000 0000000 0000000 64880 293381 106 年11月21日至30日 34 106 年12月29日 0000000 0000000 0000000 98988 196840 106 年12月21日至31日 合計侵占金額： 190萬3,145元（起訴書附表二誤載為191萬3,145元）        
附表二：
編號 發票日 支票金額（元） 支票號碼 提示日期 兌現方式 1 105 年2月23日 731302 YC0000000 105 年2月26日 領取現金 2 105 年2月28日 36550 YC0000000 105 年3月14日 存入被告合庫帳戶 3 105 年3月31日 60000 YC0000000 105 年4月1 日 領取現金 4 105 年4月30日 60000 YC0000000 105 年5月6 日 領取現金 5 105 年5月31日 108975 YC0000000 105 年5月31日 存入被告合庫帳戶 6 105 年6月30日 80000 YC0000000 105 年7月4 日 存入被告合庫帳戶 7 105 年7月29日 81448 YC0000000 105 年7月29日 存入被告合庫帳戶 8 105 年8月31日 100000 YC0000000 105 年9月5 日 存入被告合庫帳戶 9 105 年9月30日 100000 YC0000000 105 年10月4 日 存入被告彰銀帳戶 10 105 年10月31日 100000 YC0000000 105 年11月11日 存入被告郵局帳戶 11 105 年11月30日 100000 YC0000000 105 年12月6 日 存入被告郵局帳戶 12 105 年12月31日 53787 YC0000000 106 年1月10日 存入被告郵局帳戶 13 106 年2月28日 59346 YC0000000 106 年3月2 日 存入被告合庫帳戶 14 106 年3月31日 59346 YC0000000 106 年3月31日 存入被告合庫帳戶 15 106 年5月31日 96541 YC0000000 106 年5月31日 存入被告合庫帳戶 合計                182 萬7,295 元    
附表三：
編號 原審判決主文      本院判決主文 備註 1 邱筑霆犯業務侵占罪，累犯，處有期徒刑捌月。 上訴駁回。 附表一編號1 2 邱筑霆犯業務侵占罪，累犯，處有期徒刑捌月。 上訴駁回。 附表一編號2 3 邱筑霆犯業務侵占罪，累犯，處有期徒刑捌月。 上訴駁回。 附表一編號3 4 邱筑霆犯業務侵占罪，累犯，處有期徒刑捌月。 上訴駁回。 附表一編號4 5 邱筑霆犯業務侵占罪，累犯，處有期徒刑捌月。 上訴駁回。 附表一編號5 6 邱筑霆犯業務侵占罪，累犯，處有期徒刑捌月。 上訴駁回。 附表一編號6 7 邱筑霆犯業務侵占罪，累犯，處有期徒刑捌月。 上訴駁回。 附表一編號7 8 邱筑霆犯業務侵占罪，累犯，處有期徒刑捌月。 上訴駁回。 附表一編號8 9 邱筑霆犯業務侵占罪，累犯，處有期徒刑捌月。 上訴駁回。 附表一編號9 10 邱筑霆犯業務侵占罪，累犯，處有期徒刑捌月。 上訴駁回。 附表一編號10 11 邱筑霆犯業務侵占罪，累犯，處有期徒刑捌月。 上訴駁回。 附表一編號11 12 邱筑霆犯業務侵占罪，累犯，處有期徒刑捌月。 上訴駁回。 附表一編號12 13 邱筑霆犯業務侵占罪，累犯，處有期徒刑捌月。 上訴駁回。 附表一編號13 14 邱筑霆犯業務侵占罪，累犯，處有期徒刑捌月。 上訴駁回。 附表一編號14 15 邱筑霆犯業務侵占罪，累犯，處有期徒刑捌月。 上訴駁回。 附表一編號15 16 邱筑霆犯業務侵占罪，處有期徒刑柒月。 上訴駁回。 附表一編號16 17 邱筑霆犯業務侵占罪，處有期徒刑柒月。 上訴駁回。 附表一編號17 18 邱筑霆犯業務侵占罪，處有期徒刑柒月。 原判決撤銷。 邱筑霆犯業務侵占罪，處有期徒刑柒月。 附表一編號18 19 邱筑霆犯業務侵占罪，處有期徒刑柒月。 上訴駁回。 附表一編號19 20 邱筑霆犯業務侵占罪，處有期徒刑玖月。 上訴駁回。 附表一編號20 21 邱筑霆犯業務侵占罪，處有期徒刑柒月。 上訴駁回。 附表一編號21 22 邱筑霆犯業務侵占罪，處有期徒刑柒月。 上訴駁回。 附表一編號22 23 邱筑霆犯業務侵占罪，處有期徒刑捌月。 上訴駁回。 附表一編號23 24 邱筑霆犯業務侵占罪，處有期徒刑柒月。未扣案之犯罪所得新臺幣伍仟零玖拾貳元沒收，於全部或一部不能沒收或不宜執行沒收時，追徵其價額。 原判決關於沒收部分撤銷。 其他上訴駁回。 附表一編號24 25 邱筑霆犯業務侵占罪，處有期徒刑柒月。未扣案之犯罪所得新臺幣參萬元沒收，於全部或一部不能沒收或不宜執行沒收時，追徵其價額。 原判決關於沒收部分撤銷。 未扣案之犯罪所得新臺幣貳萬伍仟零玖拾貳元沒收，於全部或一部不能沒收或不宜執行沒收時，追徵其價額。 其他上訴駁回。 附表一編號25 26 邱筑霆犯業務侵占罪，處有期徒刑柒月。未扣案之犯罪所得新臺幣參萬元沒收，於全部或一部不能沒收或不宜執行沒收時，追徵其價額。 上訴駁回。 附表一編號26 27 邱筑霆犯業務侵占罪，處有期徒刑柒月。未扣案之犯罪所得新臺幣參萬元沒收，於全部或一部不能沒收或不宜執行沒收時，追徵其價額。 上訴駁回。 附表一編號27 28 邱筑霆犯業務侵占罪，處有期徒刑柒月。未扣案之犯罪所得新臺幣參萬元沒收，於全部或一部不能沒收或不宜執行沒收時，追徵其價額。 上訴駁回。 附表一編號28 29 邱筑霆犯業務侵占罪，處有期徒刑捌月。未扣案之犯罪所得新臺幣玖萬陸仟伍佰肆拾壹元沒收，於全部或一部不能沒收或不宜執行沒收時，追徵其價額。 上訴駁回。 附表一編號29 30 邱筑霆犯業務侵占罪，處有期徒刑拾月。未扣案之犯罪所得新臺幣貳拾壹萬壹仟參佰陸拾玖元沒收，於全部或一部不能沒收或不宜執行沒收時，追徵其價額。 上訴駁回。 附表一編號30 31 邱筑霆犯業務侵占罪，處有期徒刑拾壹月。未扣案之犯罪所得新臺幣貳拾玖萬參仟參佰捌拾壹元沒收，於全部或一部不能沒收或不宜執行沒收時，追徵其價額。 上訴駁回。 附表一編號31 32 邱筑霆犯業務侵占罪，處有期徒刑捌月。未扣案之犯罪所得新臺幣玖萬陸仟伍佰肆拾壹元沒收，於全部或一部不能沒收或不宜執行沒收時，追徵其價額。 上訴駁回。 附表一編號32 33 邱筑霆犯業務侵占罪，處有期徒刑拾壹月。未扣案之犯罪所得新臺幣貳拾玖萬參仟參佰捌拾壹元沒收，於全部或一部不能沒收或不宜執行沒收時，追徵其價額。 上訴駁回。 附表一編號33 34 邱筑霆犯業務侵占罪，處有期徒刑拾月。未扣案之犯罪所得新臺幣壹拾玖萬陸仟捌佰肆拾元沒收，於全部或一部不能沒收或不宜執行沒收時，追徵其價額。 上訴駁回。 附表一編號34 35 邱筑霆犯偽造有價證券罪，處有期徒刑參年陸月。如附表二編號1 所示之偽造支票壹紙沒收；未扣案之犯罪所得新臺幣柒拾參萬壹仟參佰零貳元沒收，於全部或一部不能沒收或不宜執行沒收時，追徵其價額。 （已確定） 附表二編號1 36 邱筑霆犯偽造有價證券罪，處有期徒刑壹年捌月。如附表二編號2 所示之偽造支票壹紙沒收；未扣案之犯罪所得新臺幣參萬陸仟伍佰伍拾元沒收，於全部或一部不能沒收或不宜執行沒收時，追徵其價額。 （已確定） 附表二編號2 37 邱筑霆犯偽造有價證券罪，處有期徒刑壹年捌月。如附表二編號3 所示之偽造支票壹紙沒收；未扣案之犯罪所得新臺幣陸萬元沒收，於全部或一部不能沒收或不宜執行沒收時，追徵其價額。 （已確定） 附表二編號3 38 邱筑霆犯偽造有價證券罪，處有期徒刑壹年捌月。如附表二編號4 所示之偽造支票壹紙沒收；未扣案之犯罪所得新臺幣陸萬元沒收，於全部或一部不能沒收或不宜執行沒收時，追徵其價額。 （已確定） 附表二編號4 39 邱筑霆犯偽造有價證券罪，處有期徒刑壹年拾月。如附表二編號5 所示之偽造支票壹紙沒收；未扣案之犯罪所得新臺幣壹拾萬捌仟玖佰柒拾伍元沒收，於全部或一部不能沒收或不宜執行沒收時，追徵其價額。 （已確定） 附表二編號5 40 邱筑霆犯偽造有價證券罪，處有期徒刑壹年玖月。如附表二編號6 所示之偽造支票壹紙沒收；未扣案之犯罪所得新臺幣捌萬元沒收，於全部或一部不能沒收或不宜執行沒收時，追徵其價額。 （已確定） 附表二編號6 41 邱筑霆犯偽造有價證券罪，處有期徒刑壹年玖月。如附表二編號7 所示之偽造支票壹紙沒收；未扣案之犯罪所得新臺幣捌萬壹仟肆佰肆拾捌元沒收，於全部或一部不能沒收或不宜執行沒收時，追徵其價額。 （已確定） 附表二編號7 42 邱筑霆犯偽造有價證券罪，處有期徒刑壹年拾月。如附表二編號8 所示之偽造支票壹紙沒收；未扣案之犯罪所得新臺幣拾萬元沒收，於全部或一部不能沒收或不宜執行沒收時，追徵其價額。 （已確定） 附表二編號8 43 邱筑霆犯偽造有價證券罪，處有期徒刑壹年拾月。如附表二編號9 所示之偽造支票壹紙沒收；未扣案之犯罪所得新臺幣拾萬元沒收，於全部或一部不能沒收或不宜執行沒收時，追徵其價額。 （已確定） 附表二編號9 44 邱筑霆犯偽造有價證券罪，處有期徒刑壹年拾月。如附表二編號10所示之偽造支票壹紙沒收；未扣案之犯罪所得新臺幣拾萬元沒收，於全部或一部不能沒收或不宜執行沒收時，追徵其價額。 （已確定） 附表二編號10 45 邱筑霆犯偽造有價證券罪，處有期徒刑壹年拾月。如附表二編號11所示之偽造支票壹紙沒收；未扣案之犯罪所得新臺幣拾萬元沒收，於全部或一部不能沒收或不宜執行沒收時，追徵其價額。 （已確定） 附表二編號11 46 邱筑霆犯偽造有價證券罪，處有期徒刑壹年捌月。如附表二編號12所示之偽造支票壹紙沒收；未扣案之犯罪所得新臺幣伍萬參仟柒佰捌拾柒元沒收，於全部或一部不能沒收或不宜執行沒收時，追徵其價額。 （已確定） 附表二編號12 47 邱筑霆犯偽造有價證券罪，處有期徒刑壹年捌月。如附表二編號13所示之偽造支票壹紙沒收；未扣案之犯罪所得新臺幣伍萬玖仟參佰肆拾陸元沒收，於全部或一部不能沒收或不宜執行沒收時，追徵其價額。 （已確定） 附表二編號13 48 邱筑霆犯偽造有價證券罪，處有期徒刑壹年捌月。如附表二編號14所示之偽造支票壹紙沒收；未扣案之犯罪所得新臺幣伍萬玖仟參佰肆拾陸元沒收，於全部或一部不能沒收或不宜執行沒收時，追徵其價額。 （已確定） 附表二編號14 49 邱筑霆犯偽造有價證券罪，處有期徒刑壹年拾月。如附表二編號15所示之偽造支票壹紙沒收；未扣案之犯罪所得新臺幣玖萬陸仟伍佰肆拾壹元沒收，於全部或一部不能沒收或不宜執行沒收時，追徵其價額。 （已確定） 附表二編號15